臺灣基隆地方法院刑事判決　
111年度金訴字第22號
公  訴  人  臺灣基隆地方檢察署檢察官
被      告  李桂珍  大陸人



                    居基隆市○○區○○街0巷00○0號0樓（指定送達址）
選任辯護人  王聖傑律師
            廖智偉律師
上列被告因詐欺案件，經檢察官提起公訴（110年度偵字第4170
號），被告於準備程序中，就被訴事實為有罪之陳述，經本院合
議庭裁定由受命法官獨任進行簡式審判程序，並判決如下：    
    主          文
李桂珍共同犯洗錢防制法第十四條第一項之洗錢罪，處有期徒刑
肆月，併科罰金新臺幣參萬元，罰金如易服勞役，以新臺幣壹仟
元折算壹日。緩刑貳年，並應依附件二之本院一一一年度附民移
調字第九二號調解筆錄內容履行。
    犯罪事實及理由
一、本件犯罪事實及證據，除補充下列內容外，餘均引用如附件
    一檢察官起訴書之記載：
  ㈠犯罪事實一第4至5行「透過微信與大陸地區之『阿杰』聯絡後
    」，補充為「透過微信與大陸地區之成年男子『阿杰』聯絡後
    ，與『阿杰』共同基於犯意之聯絡」；第9行「其後『阿杰』所
    屬詐騙集團」，補充為「其後『阿杰』或『阿杰』所屬詐騙集團
    成員（無證據足認被告知悉除『阿杰』外尚有其他人）」；第
    17行「扣除3％」，補充為「扣除3％即46500元」。
  ㈡證據部分補充：被告李桂珍於準備程序及審理時之自白。
二、論罪科刑
  ㈠核被告所為，係犯刑法第339條第1項之詐欺取財罪，及洗錢
    防制法第14條第1項之洗錢罪。
  ㈡被告與「阿杰」就本案犯行互有犯意聯絡與行為分擔，為共
    同正犯。
　㈢被告以局部同一之一行為觸犯上開2罪名，為想像競合犯，應
    依刑法第55條之規定，從一重之洗錢罪處斷。
  ㈣被告於審判中自白洗錢罪，應依洗錢防制法第16條第2項之規
    定減輕其刑。
  ㈤爰審酌被告提供金融帳戶作為詐欺取財及洗錢之工具，並負
    責轉匯、交付詐得款項，造成犯罪偵查困難，對交易秩序及
    告訴人林思佳造成之危害非輕，應予非難；惟念其並無前科
    ，有臺灣高等法院前案紀錄表在卷可查，且犯後終能坦承犯
    行，並與告訴人以新臺幣（下同）50萬元達成調解（如附件
    二所示），素行及犯後態度均尚稱良好，兼衡其共同詐欺及
    洗錢之金額、參與程度與情形，及其犯罪之動機、目的、手
    段，暨其自述教育程度高中肄業、家境貧困、已婚、育有一
    名年幼子女（本院卷第112頁）等一切情狀，量處如主文所
    示之刑，並就罰金刑部分諭知易服勞役之折算標準，以資懲
    儆。
  ㈥查被告前未曾因故意犯罪受有期徒刑以上刑之宣告，有臺灣
    高等法院被告前案紀錄表存卷可考，其因一時思慮未周，致
    罹刑章，經此偵審程序及科刑教訓，當知警惕，信無再犯之
    虞，本院因認前開對被告所宣告之刑，以暫不執行為適當，
    爰併予宣告緩刑2年，以勵自新。另為督促被告竭盡所能履
    行調解內容，以確保被告之緩刑宣告能收具體成效，爰依刑
    法第74條第2項第3款規定，併諭知被告應依附件二之本院11
    1年度附民移調字第92號調解筆錄內容，向告訴人履行賠償
    責任。倘被告未遵循本院諭知之緩刑負擔而情節重大者，檢
    察官得依刑事訴訟法第476條及刑法第75條之1第1項第4款之
    規定，聲請撤銷本案緩刑之宣告，附此敘明。
三、被告實際分獲46500元，固為其犯罪所得，然其業與告訴人
    以50萬元達成調解，並已給付20萬元，可認其犯罪所得已實
    際合法發還告訴人，依刑法第38條之1第5項規定，不再宣告
    沒收或追徵其犯罪所得。
四、依刑事訴訟法第273條之1第1項、第299條第1項前段、第310
    條之2、第454條，判決如主文。
五、本案經檢察官張長樹提起公訴，檢察官林姿妤到庭執行職務
    。
中　　華　　民　　國　　111 　年　　4 　　月　　18　　日
                  刑事第六庭    法　官  曾淑婷　
以上正本證明與原本無異。         
如不服本判決應於收受送達後20日內向本院提出上訴書狀，並應
敘述具體理由；其未敘述上訴理由者，應於上訴期間屆滿後20日
內向本院補提理由書（均須按他造當事人之人數附繕本）「切勿
逕送上級法院」。　　　　　　　　　
中　　華　　民　　國　　111 　年　　4 　　月　　18　　日
                                書記官  陳胤竹
附錄法條：
中華民國刑法第339條
（普通詐欺罪）
意圖為自己或第三人不法之所有，以詐術使人將本人或第三人之
物交付者，處5年以下有期徒刑、拘役或科或併科50萬元以下罰
金。
以前項方法得財產上不法之利益或使第三人得之者，亦同。
前二項之未遂犯罰之。
洗錢防制法第14條
有第二條各款所列洗錢行為者，處7年以下有期徒刑，併科新臺
幣5百萬元以下罰金。
前項之未遂犯罰之。
前二項情形，不得科以超過其特定犯罪所定最重本刑之刑。
附件一：
臺灣基隆地方檢察署檢察官起訴書
                                     110年度偵字第4170號
　　被　　　告　李桂珍　（大陸地區人民）
　　　　　　　　　　　　女　27歲（民國00年0月00日生）
　　　　　　　　　　　　居基隆市○○區○○街0巷00○0號5                         樓
　　　　　　　　　　　　居留證號碼：CB00000000號
　　選任辯護人　王聖傑律師
　　          　黃昱傑律師
上列被告因詐欺等案件，已經偵查終結，認應該提起公訴，茲將
犯罪事實及證據並所犯法條分敘如下：
　　　　　　犯罪事實
一、李桂珍可預見提供帳戶予他人使用，為不詳人提供兌付外幣
    可能替他人實施財產犯罪及洗錢之用，仍不違背其本意，基
    於詐欺及基於掩飾、隱匿特定犯罪所得本質、來源及去向之
    不確定故意，於民國110年2月間，透過微信與大陸地區之「
    阿杰」聯絡後，李桂珍提供其名下合作金庫銀行000-000000
    0000000號帳戶，供「阿杰」在臺灣地區收取第三人匯入之
    款項，李桂珍扣除3%報酬後，自行或經由他人將剩餘97%款
    項換算為人民幣，在大陸地區匯至「阿杰」指定之帳戶。其
    後「阿杰」所屬詐騙集團乃利用此洗錢金流，於110年3月24
    日致電林思佳，佯稱林思佳先前在GOMAJI店家消費，因工作
    人員誤設扣款設定，再假冒銀行人員致電林思佳佯稱協助操
    作沖帳，林思佳陷於錯誤於110年3月26日上午11時2分、11
    時9分許依指示操作網路銀行，轉帳匯款新臺幣(下同)99998
    7元、549987元至上揭李桂珍合庫銀行帳戶，李桂珍收款後
    ，已知該款項來歷不明，「阿杰」亦未明確告知究係何人匯
    款，該鉅額款項應為非法所得，但為賺取3%利益，仍不違反
    其本意，將上揭新臺幣扣除3%留為己有後，轉匯不知情友人
    ，請友人在大陸地區支付人民幣（以匯率4.4計算）至「阿
    杰」指定之帳戶，而掩飾隱匿上開不法所得。嗣林思佳察覺
    有異並報警處理，始循線查悉上情。
二、案經林思佳訴由屏東縣政府警察局屏東分局報告偵辦。
　　　　證據並所犯法條
一、訊據被告李桂珍，供承確有提供帳戶供「阿杰」使用，讓第
    三人匯入款項，伊再於大陸地區支付人民幣至「阿杰」指定
    帳戶，伊的報酬為匯入款項3%，但否認詐欺、洗錢犯行，辯
    稱「阿杰」說沒問題云云。但查，被告於獲悉本案鉅額款項
    匯入後，於微信中向「阿杰」稱「這錢來歷不明的，我不想
    動」、「我就害怕你的錢來路不明，會害死我」，於兌換人
    民幣後再向「阿杰」稱「頭疼，還得擔心後面會不會有麻煩
    事找上門」、「後續沒問題，我叫我哥帶你吃好喝好，你給
    我賺了0.97」等語，顯見被告已預見該款項為非法但仍為賺
    取3%報酬，挺而走險，足認具備不確定故意，所辯自非可採
    。此外，本案復有告訴人林思佳指訴、銀行交易明細、帳戶
    個人基本資料、合庫銀行110年9月29日合金南汐止字第1100
    002979號函在卷可資佐證，被告罪嫌堪予認定。
二、核被告所為，係犯刑法第339條第1項詐欺取財罪嫌及違反洗
    錢防制法第14條第1項違背同法第2條第2款之洗錢罪嫌。被
    告以一行為，觸犯上開罪名，為想像競合犯，請依刑法第55
    條規定，從較重之洗錢罪嫌論處。
三、依刑事訴訟法第251條第1項提起公訴。
　此　致
臺灣基隆地方法院
中　　華　　民　　國　 110　　年　　12　　月　　27　　日
　　　　　　　　　　　　　　　檢　察　官  張長樹 
本件正本證明於原本無異
中　　華　　民　　國　 110　　年　　12　　月　　29　　日
                              書  記  官  陳俊吾 
附錄本案所犯法條全文
中華民國刑法第339條
（普通詐欺罪）
意圖為自己或第三人不法之所有，以詐術使人將本人或第三人之
物交付者，處 5 年以下有期徒刑、拘役或科或併科 50 萬元以
下罰金。
以前項方法得財產上不法之利益或使第三人得之者，亦同。
前二項之未遂犯罰之。
洗錢防制法第14條
有第二條各款所列洗錢行為者，處 7 年以下有期徒刑，併科新
臺幣 5 百萬元以下罰金。
前項之未遂犯罰之。
前二項情形，不得科以超過其特定犯罪所定最重本刑之刑。
附件二：本院111年度附民移調字第92號調解筆錄
臺灣基隆地方法院調解筆錄
111年度附民移調字第92號
聲請人  林思佳  （年籍詳卷）
相對人  李桂珍  女　（民國00年0月00日生）
                護照號碼：MM00000000號
                住基隆市○○區○○街0巷00○0號
                居基隆市○○區○○街0 巷00○0 號5 樓（指
                  定送達址）
上列當事人間111 年度附民移調字第92號就本院111 年度金訴字
第22號洗錢防制法等案件刑事附帶民事訴訟請求損害賠償聲請調
解事件，於中華民國111 年3 月15日下午6 時15分，在本院刑事
第四法庭公開審判時，調解成立。茲記其大要如下出席人員：
    法　官　曾淑婷
    書記官　陳柏宏
    通　譯　黃敏展
到場調解關係人：
    聲請人  林思佳  到
    相對人  李桂珍  到
調解成立內容：
一、給付內容：相對人李桂珍願給付聲請人林思佳新臺幣（下同
    ）50萬元整。
二、給付方式：首期調解金20萬元，相對人願於民國111 年3 月
    15日當庭給付聲請人（經聲請人點收無訛，簽名：林思佳) 
    ；其餘30萬元，應於111 年5 月31日前給付，款項匯入聲請
    人指定之臺灣銀行新店分行之帳戶（戶名：林思佳；帳號：
    000000000000）。　
三、聲請人其餘請求皆拋棄。
四、聲請程序費用各自負擔。
以上調解筆錄當庭交當事人閱覽兩造均承認無訛簽名蓋章於後：
                      聲請人  林思佳
                      相對人  李桂珍
中　　華　　民　　國　 111　　年　　3 　　月　　15　　日
                  臺灣基隆地方法院刑事第六庭
                      書記官  陳柏宏
                      法　官  曾淑婷
以上正本證明與原本無異。
中　　華　　民　　國　　111 　年　　3 　　月　　15　　日
                      書記官  陳柏宏